【裁判字號】    99,審易,368
【裁判日期】    990714
【裁判案由】    竊盜
【裁判全文】
臺灣新竹地方法院刑事判決             99年度審易字第368號
公  訴  人  臺灣新竹地方法院檢察署檢察官
被      告  甲○○
上列被告因竊盜案件，經檢察官聲請簡易判決處刑（99年度偵字
第2403號），本院新竹簡易庭認不宜依簡易判決程序處刑，改依
通常程序審理（99年度審竹簡字第563 號），經被告於本院準備
程序中，就被訴事實為有罪之陳述，經告知被告簡式審判程序之
旨，並聽取檢察官、被告之意見後，經本院進行簡式審判程序，
本院判決如下：
    主    文
甲○○犯攜帶兇器竊盜罪，累犯，處有期徒刑柒月。扣案之鐵撬
壹支，沒收之。
    犯罪事實
一、甲○○前於民國93年間，因竊盜案件，本院於93年10月28日
    以93年度竹簡字第755號判決判處有期徒刑3月確定，甫於95
    年3 月31日縮刑期滿執行完畢。詎其猶不知悔改，基於意圖
    為自己不法所有之竊盜犯意，於99年3月14日上午9時30分許
    ，持所有之客觀上足以對人之生命、身體構成威脅，可供兇
    器使用之鐵撬1 支至新竹市○○街76號前，以鐵撬撬開之方
    式竊取新竹市政府工務處養護工程科所掌管之公有路燈1 盞
    ，得手後欲變賣得款。適為行經該處之路人發現報警查獲，
    並當場扣得行竊用之鐵撬1支（另公有路燈1盞業已發還新竹
    市政府工務處養護工程科，由乙○○代為領回）。
二、案經新竹市警察局第二分局報告臺灣新竹地方法院檢察署檢
    察官偵查起訴。
    理    由
一、程序部分：
    按除被告所犯為死刑、無期徒刑、最輕本刑為3 年以上有期
    徒刑之罪或高等法院管轄第一審案件者外，於前條第1 項程
    序進行中，被告先就被訴事實為有罪之陳述時，審判長得告
    知被告簡式審判程序之旨，並聽取當事人、代理人、辯護人
    及輔佐人之意見後，裁定進行簡式審判程序，刑事訴訟法第
    273條之1第1 項定有明文。本件被告甲○○所犯係死刑、無
    期徒刑、最輕本刑為3 年以上有期徒刑以外之罪，其於準備
    程序中就被訴事實為有罪之陳述，經告知簡式審判程序之旨
    ，並聽取公訴人及被告甲○○之意見後，本院認為適宜進行
    簡式審判程序，合先敘明。
二、認定被告甲○○犯行所憑之各項證據：
（一）被告甲○○於警詢、偵查中及本院準備程序、簡式審判程
      序時之自白。其稱：伊因缺錢，於99年3月14日上午9時30
      分許，以所有之鐵撬將新竹市○○街76號前之公有電線桿
      上路燈撬下，準備拿去賣錢，為警當場查獲等語（見偵查
      卷第5、6、27、28頁，本院99年度審易字第368 號刑事卷
      第17、20頁）。
（二）證人即被害人新竹市政府工務處養護工程科技工乙○○於
      警詢時之證稱：他於99年3 月14日上午11時接獲員警通知
      ，始知位在新竹市○○街76號對面之公有電線桿上路燈遭
      人竊取，價值約新臺幣4,000元等語（見偵查卷第7、8 頁
      ）。
（三）證人楊國常於警詢時之證稱：他於99年3月14日上午9時25
      分許行經新竹市○○街76號對面時，當場發現被告甲○○
      正以鐵器拆下公有電線桿上之路燈，因而報警處理等語（
      見偵查卷第9、10頁）。
（四）扣案之鐵撬1支（保管字號：99年度保管字第465號，扣押
      物品清單見偵查卷第30頁）。
（五）新竹市警察局第二分局99年3 月14日扣押筆錄、扣押物品
      目錄表、贓物認領保管單各1份、現場查獲照片6張等（見
      偵查卷第11至13、14、23至25頁）：佐證被告甲○○有行
      竊公有路燈1盞之事實。
（六）綜上，本件事證業臻明確，被告甲○○本件犯行至堪認定
      ，應依法予以論科。
三、論罪科刑：
（一）論罪：按所謂兇器，其種類並無限制，凡客觀上足對人之
      生命、身體、安全構成威脅，具有危險性之兇器均屬之，
      且祇須行竊時攜帶此種具有危險性之兇器為已足，並不以
      攜帶之初有行兇之意圖為必要（最高法院79年臺上字第52
      53號判例意旨參照）。是被告甲○○持可供兇器使用之鐵
      撬1 支以撬開方式竊取公有路燈1 盞之犯行，核其所為，
      係犯刑法第321 條第1 項第3 款之攜帶兇器竊盜罪。
（二）累犯：被告甲○○前於93年間，因竊盜案件，本院於93年
      10月28日以93年度竹簡字第755號判決判處有期徒刑3月確
      定，甫於95 年3月31日縮刑期滿執行完畢等情，有臺灣高
      等法院被告前案紀錄表、臺灣新竹地方法院檢察署刑案資
      料查註紀錄表各1 份在卷可稽，其前受有期徒刑執行完畢
      ，於5 年以內故意再犯本件最重本刑為有期徒刑以上之罪
      ，為累犯，應依刑法第47條第1項之規定加重其刑。
（三）量刑：爰審酌被告甲○○除有上開構成累犯事由之前案紀
      錄外，另有賭博、竊盜刑事前科，此有臺灣高等法院前案
      紀錄表、臺灣新竹地方法院檢察署刑案資料查註紀錄表附
      卷可據，足徵素行非善，且被告甲○○正值壯年，竟不思
      循正當途徑獲取所需，猶為貪圖一己之私，竊取新竹市政
      府工務處養護工程科所掌管之公有路燈1 盞欲變賣得款，
      顯見守法意識薄弱，所為實不足取，念其犯後坦承犯行不
      諱，態度尚可，犯罪手法亦屬平和，所竊取之公有路燈1
      盞業已發還新竹市政府工務處養護工程科，兼衡犯罪之動
      機、目的、手段、智識程度等一切情狀，量處如主文所示
      之刑，以示懲儆。
（四）沒收：扣案之鐵撬（保管字號：99年度保管字第465 號）
      係被告甲○○所有且供本件竊盜犯行所用之物，業據被告
      甲○○供承在卷，爰依刑法第38條第1 項、第2 款規定，
      宣告沒收之。
據上論斷，應依刑事訴訟法第273條之1第1項、第299條第1項前
段，刑法第321 條第1 項第3 款、第47條第1 項、第38條第1 項
第2 款，判決如主文。
本案經檢察官洪期榮到庭執行職務。
中    華    民    國    99    年    7     月    14    日
                    刑事第九庭法  官    劉兆菊
以上正本證明與原本無異。
如不服本判決應於收受本判決後10日內向本院提出上訴書狀，上
訴書狀應敘述具體理由。上訴書狀未敘述上訴理由者，應於上訴
期間屆滿後20日內補提理由書狀於本院「切勿逕送上級法院」。
中    華    民    國    99    年    7     月    14    日
                              書記官    林兆嘉
附錄本案論罪科刑法條：
中華民國刑法第321條
犯竊盜罪而有左列情形之一者，處6月以上、5年以下有期徒刑：
一、於夜間侵入住宅或有人居住之建築物、船艦或隱匿其內而犯
    之者。
二、毀越門扇、牆垣或其他安全設備而犯之者。
三、攜帶兇器而犯之者。
四、結夥三人以上而犯之者。
五、乘火災、水災或其他災害之際而犯之者。
六、在車站或埠頭而犯之者。
前項之未遂犯罰之。

司法院資訊處製作；財團法人民間司法改革基金會備份。
